th: การเลือกอาหารสัตว์เลี้ยง: ส่วนประกอบมาจากธรรมชาติทั้งหมด; ปราศจากธัญพืช; ผลิตในประเทศสหรัฐอเมริกา; ไม่ใส่สีหรือวัตถุแต่งกลิ่นรสสังเคราะห์; Non-GMO; สัตวแพทย์แนะนำ; อื่นๆ
vi: Tùy chọn đồ ăn thú cưng: Thành phần hoàn toàn tự nhiên; Không có hạt; Sản xuất tại Mỹ; Không có màu hay hương vị nhân tạo; Không biến đổi gen; Bác sĩ thú y khuyên dùng; Khác
tr: Evcil hayvanların beslenme tercihleri: Tamamen doğal malzemeler; Tahılsız; ABD'de üretilmiştir; Yapay renk veya aroma içermez; Non-GMO; Veterinerlerin tavsiyesi; Diğer
cs: Dietní preference pro domácí mazlíčky: Jen přírodní složky; Neobsahuje obiloviny; Vyrobeno v USA; Bez umělých barviv a aromat; Bez GMO; Doporučeno veterinárním lékařem; Jiné
pt-PT: Preferências alimentares para animais de estimação: Tudo ingredientes naturais; Sem grãos; Feito nos Estados Unidos; Sem cores ou sabores artificiais; Sem OGM; Veterinário recomendado; Outro
en: Pet dietary preferences: All natural ingredients; Grain free; Made in the USA; No artificial colors or flavors; Non-GMO; Veterinarian recommended; Other
sl-SI: Prehranske preference hišnih ljubljenčkov: Vse naravne sestavine; Brez žitaric; Izdelano v ZDA; Brez umetnih barvil ali arom; Brez GSO; Priporoča veterinar; Drugo
fr: Préférences alimentaires des animaux de compagnie: Ingrédients naturels uniquement; Sans céréales; Fabriqué aux États-Unis; Sans colorants ni arômes artificiels; Sans OGM; Recommandé par les vétérinaires; Autre
pt-BR: Preferências dietéticas de animais de estimação: Todos os ingredientes naturais; Não contém grãos; Feito nos Estados Unidos; Sem corantes e saborizantes artificiais; Não contém transgênicos; Recomendado por veterinários; Outro
sk-SK: Stravovacie potreby domácich zvierat: Všetky prírodné zložky; Bez obilnín; Vyrobené v USA; Bez umelých farbív a príchutí; Bez GMO; Odporúčaný veterinár; Iné
sv: Kostpreferenser för husdjur: Helt naturliga ingredienser; Spannmålsfri; Gjord i USA; Inga konstgjorda färger eller smakämnen; Icke-GMO; Veterinär rekommenderas; Övrigt
hu: Kisállat étrendjére vonatkozó preferenciák: Csak természetes összetevők; Gabonamentes; Az USA-ban készült; Nincsenek mesterséges színezékek vagy ízesítők; Nem génmódosított; Állatorvos által ajánlott; Egyéb
nl: Dieetvoorkeuren huisdieren: Volledig natuurlijke ingrediënten; Zonder granen; Gemaakt in de VS; Geen kunstmatige kleur- of smaakstoffen; Non-GMO; Aanbevolen door dierenartsen; Andere
nb: Kostholdspreferanser for kjæledyr: Helt naturlige ingredienser; Kornfri; Laget i USA; Ingen kunstige farger eller smaker; Ikke-GMO; Veterinær anbefales; Annet
ro-RO: Preferințele alimentare ale animalelor de companie: Numai ingrediente naturale; Fără cereale; Fabricat în SUA; Fără coloranți sau arome artificiale; Fără OMG; Recomandat de medicul veterinar; Altele
zh-TW: 寵物飲食偏好: 全天然成分; 無穀物; 美國製造; 不含人工色素或香料; 非基改; 獸醫推薦; 其他
el: Διατροφικές προτιμήσεις για κατοικίδια: Μόνο φυσικά συστατικά; Χωρίς δημητριακά; Κατασκευασμένο στις ΗΠΑ; Χωρίς τεχνητές χρωστικές ή αρωματικές ύλες; Χωρίς ΓΤΟ; Συνιστάται από κτηνιάτρους; Άλλο
lt-LT: Augintinių mitybos poreikiai: Pagamintas tik iš natūralių ingredientų; Be grūdų; Pagaminta JAV; Be dirbtinių dažiklių ar kvapiklių; Be GMO; Rekomenduotas veterinarų; Kita
ko: 반려동물 식단 선호도: 천연 성분만; 그레인프리; 미국산; 인공 색소 또는 향료 무첨가; 비GMO; 수의사 추천; 기타
da: Diætpræferencer for kæledyr: Kun naturlige ingredienser; Kornfri; Lavet i USA; Ingen kunstige farver eller smagsstoffer; Ingen GMO; Dyrlæge anbefales; Andet
zh-CN: 宠物饮食偏好: 全部天然成分; 不含谷物; 美国制造; 不含人工色素或香料; 非转基因; 兽医推荐; 其他
es: Preferencias alimentarias de mascotas: Elaborado solo con ingredientes naturales; Sin granos; Hecho en EE. UU.; Sin colorantes ni aromas artificiales; No transgénico (Non-GMO); Recomendado por veterinarios; Otros
de: Ernährungspräferenzen für Haustiere: Nur natürliche Zutaten; Getreidefrei; Hergestellt in den USA; Keine künstlichen Farb- oder Aromastoffe; Nicht gentechnisch verändert; Vom Tierarzt empfohlen; Sonstiges
ja: ペットの食事の好み: すべて天然成分; グレインフリー; 米国製; 人工着色料、人工香料不使用; Non-GMO (非遺伝子組み換え); 獣医師推奨; その他
bg-BG: Диетични предпочитания за домашни любимци: Всички естествени съставки; Без зърнени култури; Произведено в САЩ; Без изкуствени оцветители или аромати; Без ГМО; Препоръчва се от ветеринарен лекар; Други
it: Preferenze dietetiche degli animali domestici: Solo ingredienti naturali; Senza cereali; Prodotto negli Stati Uniti; Senza coloranti o aromi artificiali; Senza OGM; Consigliato dai veterinari; Altro
pl: Preferencje dietetyczne zwierząt: Wszystkie naturalne składniki; Bez ziarna; Wyprodukowano w Stanach Zjednoczonych; Bez sztucznych barwników lub smaków; Bez GMO; Zalecana pomoc weterynarza; Inne
ru: Предпочтения в питании домашних животных: Только натуральные ингредиенты; Без злаков; Сделано в США; Никаких искусственных красителей и ароматизаторов; Без ГМО; Рекомендовано ветеринарами; Другое
fi: Ruokavaliomieltymykset: Täysin luonnolliset ainesosat; Viljaton; Valmistettu USA:ssa; Ei keinotekoisia väri- tai makuaineita; GMO-vapaa; Eläinlääkärien suosittelema; Muu
hr-HR: Preferencije prehrane kućnih ljubimaca: Potpuno prirodni sastojci; Bez žitarica; Proizvedeno u SAD-u; Bez umjetnih bojila ili okusa; Bez GMO-a; Preporučili veterinari; Ostalo